臺灣苗栗地方法院宣示判決筆錄　　　　　100年度易字第604號
公　訴　人　臺灣苗栗地方法院檢察署檢察官
被　　　告　陳錦男
指定辯護人　本院公設辯護人蔡文亮
上列被告因竊盜案件（起訴案號：100 年度偵字第2156號），本
院於中華民國100 年9 月5 日下午4 時，在本院第3 法庭宣示判
決，出席職員如下：
　　　　　　　　審判長法　官　楊清益
　　　　　　　　　　　書記官　洪瑞榮
　　　　　　　　　　　通　譯　曾于容
法官起立朗讀判決主文、犯罪事實要旨、處罰條文、附記事項，
及告以上訴限制、期間並提出上訴狀之法院，且諭知記載其內容
：
一、主  文：
陳錦男
  (一)犯刑法第321 條第1 項第1 款之竊盜罪，處有期徒刑陸月。
  (二)犯竊盜罪，處有期徒刑肆月。
  (三)犯刑法第321 條第1 項第1 、2 款之竊盜罪，處有期徒刑伍
    月。
  (四)犯刑法第321 條第1 項第3 款之竊盜罪，處有期徒刑陸月。
  (五)犯刑法第321 條第1 項第2 、3 款之竊盜罪，處有期徒刑伍
    月。
  (六)犯竊盜罪，處有期徒刑參月。
  以上有期徒刑均得易科罰金。
應執行有期徒刑貳年，如易科罰金以新台幣1000元折算1日。
二、犯罪事實要旨：
    陳錦男意圖為自己不法之所有，分別為下列6 次竊盜行為：
    (一)於民國98年9 月間某日夜間，前往苗栗縣南庄鄉南江村東
      江31之3 號「東江溫泉會館」，進入該溫泉會館內，徒手
      竊取該溫泉會館管理人林國瑋所管領之電腦螢幕1 台及現
      金新臺幣（下同）1 萬7 千餘元得手。嗣因林國瑋查閱監
      視錄影紀錄而報警，循線查獲。
    (二)於99年9 月27日2 時許，在新竹市○○路132 號新竹市立
      殯儀館停車場，竊取徐美雯所有車牌號碼3466-B8 號自用
      小客車，得手後供為代步工具。嗣於同年11月21日12時10
      分許，經警於新竹市○○區○○里○○○街111 號對面尋
      獲該車。
    (三)於99年9 月底某日0 時許，在彭振文苗栗縣南庄鄉田美村
      四灣58號住處，破壞窗戶侵入該住處，竊得彭振文所有價
      值750 元之露營專用折疊椅3 張。嗣因陳錦男主動向警方
      坦承上情而查獲。其於犯罪被發覺前，主動供出上開加重
      竊盜犯行而接受裁判（符合自首規定）。
    (四)於99年10月2 日0 時30分許，在新竹市國立新竹教育大學
      附近巷子，持用客觀上足供為凶器使用之板手1 支（未扣
      案），竊取馬晨晉所有車牌號碼LW-8507 號之車牌2 面，
      並懸掛在上開竊取自徐美雯所有之自用小客車上使用。嗣
      於同日12時18分許，經馬晨晉發覺後報警，為警循線在苗
      栗縣南庄鄉鹿山山區尋獲上開車牌2 面。
    (五)於99年10月中旬某日8 時許，在黃文忠苗栗縣南庄鄉東村
      19鄰中正路142 號住處，持用客觀上足供為凶器使用之一
      字型起子1 支（未扣案），撬開該屋落地窗之門鎖，竊取
      黃文忠所有合計價值約10萬元之手錶1 支、玉手鐲1 支、
      金戒子1 只、金項鍊1 條、太極劍1 支、數位相機1 台及
      中華電信MOD 主機1 台，得手後離去。嗣因黃文忠查閱大
      門監視錄影紀錄而發現，陳錦男因事跡敗露而主動歸還竊
      得之手錶1 支、玉手鐲1 支、金戒子1 只、金項鍊1 條及
      中華電信MOD 主機1 台，並向警方主動坦承上情而查獲。
      其於犯罪被發覺前，主動供出上開加重竊盜犯行而接受裁
      判（符合自首規定）。
    (六)於99年11月底某日11時30分許，在余玉雲苗栗縣頭份鎮尖
      下里尖下33之1 號住處，進入該住處1 樓房間內（侵入住
      宅部分未經告訴），徒手竊取余玉雲所有價值1 萬元之鏈
      鋸1 台得手。嗣因余玉雲查閱監視錄影紀錄而發現上情，
      陳錦男因事跡敗露而歸還上開鏈鋸，並向警方主動坦承上
      情而查獲。其於犯罪被發覺前，主動供出上開加重竊盜犯
      行而接受裁判（符合自首規定）。
三、處罰條文：
    刑法第320 條第1 項，修正前刑法第321條第1、2、3款。
四、協商判決除有刑事訴訟法第455 條之4 第1 項第1 款於本訊
    問程序終結前，被告撤銷協商合意或檢察官撤回協商聲請者
    ；第2 款被告協商之意思非出於自由意志者；第4 款被告所
    犯之罪非第455 條之2 第1 項所定得以協商判決者；第6 款
    被告有其他較重之裁判上一罪之犯罪事實者；第7 款法院認
    應諭知免刑或免訴、不受理者情形之一，及違反同條第2 項
    「法院應於協商合意範圍內為判決；法院為協商判決所科之
    刑，以宣告緩刑或2 年以下有期徒刑、拘役或罰金為限」之
    規定者外，不得上訴。
五、如有前項得上訴之情形，若不服本件判決，得自收受判決筆
    錄送達之日起10日內，向本院提出上訴書狀，上訴於第二審
    法院。
中    華    民    國  100     年    9     月    5     日
                  台灣苗栗地方法院刑事第二庭
                            書記官  洪瑞榮
                      審判長法  官  楊清益
以上正本證明與原本無異。
                            書記官  洪瑞榮
中    華    民    國   100    年    9     月    5     日
附記本案論罪科刑法條全文：
中華民國刑法第320條
（普通竊盜罪、竊佔罪）
意圖為自己或第三人不法之所有，而竊取他人之動產者，為竊盜
罪，處5  年以下有期徒刑、拘役或 5 百元以下罰金。
意圖為自己或第三人不法之利益，而竊佔他人之不動產者，依前
項之規定處斷。
前二項之未遂犯罰之。
中華民國刑法 (舊 100.01.26 以前)第321條
（加重竊盜罪）
犯竊盜罪而有下列情形之一者，處 6 月以上、5 年以下有期徒
刑：
一、於夜間侵入住宅或有人居住之建築物、船艦，或隱匿其內而
    犯之者。
二、毀越門扇、牆垣或其他安全設備而犯之者。
三、攜帶兇器而犯之者。
四、結夥三人以上而犯之者。
五、乘火災、水災或其他災害之際而犯之者。
六、在車站或埠頭犯之者。
前項之未遂犯罰之。